臺灣高等法院臺南分院刑事判決　　　　 96年度上訴字第314號
上　訴　人
即　被　告　甲○○
選任辯護人　簡承佑律師
　　　　　　張育誠律師
上列上訴人因違反槍砲彈藥刀械管制條例案件，不服臺灣雲林地
方法院96年度訴字第3號中華民國96年2月8日第一審判決（起訴
案號：臺灣雲林地方法院檢察署95年度偵字第5190號），提起上
訴，本院判決如下：
    主  文
上訴駁回。
    事  實
一、甲○○明知具有殺傷力子彈，係槍砲彈藥刀械管制條例所列
    管之違禁物，非經主管機關許可，不得持有，竟於民國（下
    同）九十五年九月二十日，在雲林縣虎尾鎮某處堤防邊「玄
    天上帝廟」廣場，向綽號「組長」之姓名年籍不詳之人，以
    新台幣（下同）三萬五千元之代價，購得直徑八．九八ＭＭ
    改造子彈五十顆，而無故持有。嗣於九十五年九月二十八日
    十五時二十分許，經警在雲林縣北港鎮○○路二七０號前，
    拘提甲○○時，經甲○○同意，在其所使用之車號0820─Ｎ
    Ｗ號自小客車副駕駛座置物箱內，扣得上開改造子彈五十顆
    ，始悉上情。
二、案經海岸巡防總局中部地區巡防局移送臺灣雲林地方法院檢
    察署檢察官偵查起訴。
    理  由
一、訊之被告甲○○對於起訴之犯罪事實均坦承不諱，並當庭表
    示認罪，而經本院裁定以簡式審判程序加以審理，則依據刑
    事訴訟法第二百七十三條之二、同法第一百五十九條第二項
    之規定，不適用傳聞法則有關限制證據能力之相關規定，合
    先敘明。
二、訊據被告甲○○於警詢、偵訊、原審及本院審理時對上揭事
    實均坦承不諱，並有通聯紀錄譯文、搜索扣押筆錄、扣押物
    品目錄表及照片六張等在卷可稽，復有子彈五十顆扣案可證
    ，足認被告自白與事實相符。又扣案子彈五十顆，經內政部
    警政署刑事警察局鑑定結果，認均係土造子彈（具直徑約八
    ．九八ＭＭ之金屬彈頭），採樣十七顆試射，均可擊發，認
    均具殺傷力，此有該局95年10月16日刑鑑字第0950148909號
    槍彈鑑定書一份可據（見偵卷第9─10頁）。綜上，本件事
    證明確，被告犯行，堪以認定。
三、核被告所為，係犯槍砲彈藥刀械管制條例第十二條第四項之
    未經許可持有子彈罪。
四、原審以被告對犯事實為有罪陳述，經合議庭裁定以簡式審判
    程序審理，認罪證明確，因予適用槍砲彈藥刀械管制條例第
    十二條第四項、刑法第十一條前段、第四十二條第三項前段
    ，並審酌：(一)犯罪所生之危險：被告年近二十歲，持有子彈
    高達五十顆，且屬高度危險物品。其於九十五年九月二十日
    ，購得上開子彈後，因放在車上，於九十五年九月二十八日
    遭警查獲。而一般人取得手槍或子彈等違禁物後，大多藏放
    在隱密處，待有使用必要時，再取出之，被告本身也不例外
    ，此自附表編號4、5號對話內容可知。是被告於取得子彈後
    ，放置在其經常使用之車輛內，顯然有隨時使用之準備。況
    且，被告於警詢亦表示：本來也要向「組長」買槍，但因價
    格談不攏，所以沒買等語（詳警卷5頁）。顯然，被告於審
    判期日供稱：出於好奇，始持有子彈云云，應非事實。(二)犯
    罪行為人之生活狀況及品行：依附表編號1至3號譯文所示，
    被告與「福哥」彼此間談話內容，均是在商議買賣槍枝事宜
    。至於最後有無完成交易，則屬不明。此外，編號4、5號通
    聯譯文所示，被告於深夜時分，仍在ＫＴＶ等處所遊蕩，且
    因友人通知要打架，而攜帶不明違禁物品在外，才會懼怕警
    方臨檢，且因而「嚇一大跳」。是被告在法庭外之生活狀況
    ，極為不良，尚非多數年近二十歲男子般單純。因此，就被
    告之平日生活狀況而言，實不宜僅因其年紀輕輕，即從輕量
    刑。(三)犯罪後之態度：被告於遭警查獲後，便坦承犯行，但
    考量本案係經由警方監聽，掌握被告犯罪情節，在其所使用
    之車輛置物箱內，查扣子彈五十顆。因此，被告無任何狡辯
    之空間，自始至終坦承其持有子彈犯行，為其當下唯一能夠
    作的事情，且屬其臨訟之最大利益。因此，坦承犯罪為案件
    本身始然，而非立於犯罪之態度考量，亦不會因被告坦承犯
    罪，而減損其行為對社會之危害及其惡性。綜合以上一切情
    狀，量處有期徒刑二年，併宣示所處併科罰金新台幣拾萬元
    ，如易服勞役之折算標準。復認扣案之子彈十七顆，業經試
    射完畢，已非屬違禁物，爰不宣告沒收。另其餘三十三顆子
    彈，均屬違禁物，依刑法第三十八條第一項第一款規定，宣
    告沒收之。本院經核原判決認事用法，並無不合，量刑亦稱
    妥適，被告上訴意旨，空言指摘原判決量刑過重，為無理由
    ，自應予駁回。
據上論結，應依刑事訴訟法第三百六十八條、第二百七十三條之
一第一項，判決如主文。
本案經檢察官蘇南桓到庭執行職務。
中　　華　　民　　國　　96　　年　　5　　月　　22　　日
                  刑事第二庭    審判長法　官  葉居正
                                      法　官  吳森豐
                                      法　官  吳勇輝
以上正本證明與原本無異。
如不服本判決，應於收受本判決後十日內向本院提出上訴書狀。
其未敘述上訴理由者並得於提起上訴後十日內向本院補提理由書
狀（均須按他造當事人之人數附繕本）「切勿逕送上級法院」。
　　　　　　　　　　　　　　　　　　　書記官  李良倩
中　　華　　民　　國　　96　　年　　5　　月　　22　　日
附表：通聯紀錄譯文
┌──┬───┬───────────────────────┐
│編號│時  間│      重      要      內      容              │
├──┼───┼───────────────────────┤
│ 1  │95年8 │福哥：你那邊如果是「克拉克」的，每支都        │
│    │月26日│      會出多少價格？                          │
│    │14時6 │被告：什麼？                                  │
│    │分45秒│福哥：「克拉克」的啦，會出多少價格？          │
│    │      │被告：「母」的嗎？                            │
│    │      │福哥：92年的。                                │
│    │      │被告：出「母」的唷。                          │
│    │      │福哥：「原」的唷。                            │
│    │      │被告：對呀，是「母」的。                      │
│    │      │福哥：聽不懂。                                │
│    │      │被告：「母」的唷。                            │
│    │      │福哥：「車」啦。                              │
│    │      │被告：大約在27至28左右。                      │
│    │      │福哥：23給你要不要？                          │
│    │      │被告：好啊。                                  │
│    │      │福哥：但是「油」還要等他的消息，我是跟他講先拿│
│    │      │      給我看一下，先拿樣品給我們看一下，有確定│
│    │      │      再說。                                  │
│    ├───┴───────────────────────┤
│    │備註：被告於警詢供稱：「克拉克」、「母」、「車        │
│    │      」均係指手槍，「原」係指制式手槍，「油」        │
│    │      係指子彈等語（詳警卷6頁）。                     │
├──┼───┬───────────────────────┤
│ 2  │95年9 │某男：冠達。                                  │
│    │月1 日│被告：是。                                    │
│    │4 時7 │某男：你錢可以先拿給我嗎？                    │
│    │分16秒│被告：什麼錢？                                │
│    │      │某男：那個錢啊。                              │
│    │      │被告：什麼錢？                                │
│    │      │某男：真的要這樣嗎？                          │
│    │      │被告：什麼錢？                                │
│    │      │某男：我要買的那台「車」的錢？                │
│    │      │被告：聽不懂。                                │
│    │      │某男：真的不懂嗎？                            │
│    │      │被告：真的。                                  │
│    │      │某男：那台「車」的錢啊，我去看的那台「        │
│    │      │      車」啊。                                │
│    │      │被告：是。                                    │
│    │      │某男：你有辦法先開來給我嗎？                  │
│    │      │被告：剛剛看的那一台嗎？                      │
│    │      │某男：不是。                                  │
│    │      │被告：不然呢？                                │
│    │      │某男：我跟你講的「那個」啦。                  │
│    │      │被告：你跟我說的那台「車」喔？                │
│    │      │某男：小台的那台。                            │
│    │      │被告：是。                                    │
│    │      │某男：那台「MINIMA」喔。                      │
│    │      │被告：黑的那台。                              │
│    │      │某男：是，買那台要多少錢？                    │
│    │      │被告：你說呢？                                │
│    │      │某男：3千。                                   │
│    │      │被告：3千。                                   │
│    │      │某男：你自己叫我說的。                        │
│    │      │被告：3千買不到。                             │
│    │      │某男：不然你要出多少？                        │
│    │      │被告：6千。                                   │
│    │      │某男：「輪子」要漂亮喔。                      │
│    │      │被告：漂亮的啦。                              │
├──┼───┼───────────────────────┤
│ 3  │95年9 │福哥：對方說不要太急啦，太急他會怕啦。        │
│    │月2 日│被告：喔。                                    │
│    │20時50│                                              │
│    │分57秒│                                              │
├──┼───┼───────────────────────┤
│ 4  │95年9 │被告：小支的打電話給我說，「東西」帶著        │
│    │月9 日│      ，我在歌神207。                         │
│    │3 時51│女友：我聽不懂你在說什麼，你說小支的打        │
│    │分17秒│      電話給你說什麼？                        │
│    │      │被告：他跟我說，「東西」帶著，拿過來，我在歌神│
│    │      │      207 ，我以為他們要打架，我馬上趕過去，過│
│    │      │      不了多久就遇到警察臨檢。                │
├──┼───┼───────────────────────┤
│ 5  │95年9 │被告：你知道我剛剛真的嚇一大跳。              │
│    │月9 日│女友：有比我要死掉還大下？                    │
│    │4 時1 │被告：你知道我「東西」放在包包裡面。          │
│    │分46秒│女友：啊，你又帶進去裡面對不對？臨檢又        │
│    │      │      不是每間。                              │
│    │      │被告：每間都會臨檢，我差一點就尿褲子。        │
│    │      │女友：臨檢會搜東西嗎。                        │
│    │      │被告：會啊。                                  │
│    │      │女友：後來呢？                                │
│    │      │被告：我就趕快跑了。                          │
├──┼───┼───────────────────────┤
│ 6  │95年9 │組長：我是虎尾組長這裡啦。                    │
│    │月19日│被告：你好。                                  │
│    │17時30│組長：你那天說要馬上打電話，我們東西都準備好了│
│    │分59秒│      ，你都沒有打電話過來。                  │
│    │      │被告：不好意思，因為我眼睛痛。                │
│    │      │組長：是這樣，我以為是出了什麼事情，我們嚇一跳│
│    │      │      ，所以不敢打給你，我本來要叫「蟑螂」打電│
│    │      │      話給你，他叫我直接跟你聯絡就好了，因為你│
│    │      │      沒打給我，害我們不知道怎麼辦。          │
│    │      │被告：我做事情你們放心啦。                    │
│    │      │組長：你現在是要幾粒？                        │
│    │      │被告：100。                                   │
│    │      │組長：100粒喔，什麼款式的？                   │
│    │      │被告：92年的。                                │
│    │      │組長：92年的喔。                              │
│    │      │                                              │
└──┴───┴───────────────────────┘
論罪之法條全文：
槍砲彈藥刀械管制條例第12條
未經許可，製造、販賣或運輸子彈者，處 1 年以上 7 年以下有
期徒刑，併科新台幣 500 萬元以下罰金。
未經許可，轉讓、出租或出借子彈者，處 6 月以上 5 年以下有
期徒刑，併科新台幣 300 萬元以下罰金。
意圖供自己或他人犯罪之用，而犯前二項之罪者，處 3 年以上
10 年以下有期徒刑，併科新台幣 700 萬元以下罰金。
未經許可，持有、寄藏或意圖販賣而陳列子彈者，處 5 年以下有
期徒刑，併科新台幣 300 萬元以下罰金。
第 1 項至第 3 項之未遂犯罰之。
